【裁判字號】    97,苗簡,469
【裁判日期】    970923
【裁判案由】    給付會款
【裁判全文】
臺灣苗栗地方法院民事判決             97年度苗簡字第469號
原      告  乙○○
被      告  甲○○
上列被告因詐欺等案件，原告提起刑事附帶民事訴訟請求賠償損
害（97年度附民字第46號），經刑事庭移送前來，本院於民國97
年9 月16日言詞辯論終結，判決如下：
    主  文
被告應給付原告新臺幣陸拾貳萬元，及自民國九十六年四月二十
三日起至清償日止，按年息百分之五計算之利息。
訴訟費用由被告負擔。
本判決得為假執行。
    事實及理由
一、原告主張：(一)被告於民國96年3 月20日，在苗栗縣通霄鎮○
    ○路53號住處召集互助會，自任會首，召集原告等29名會員
    ，參加以每會新臺幣（下同）20,000元，底標1,500 元之合
    會，卻於96年4 月間，在收取第1 期會款20,000元後，即無
    預警宣告倒會，拒不返還原告所交付之會款。(二)又被告前於
    93年10月20日，在前開處所，亦自任會首，召集原告等30人
    為會員，參加每會20,000元，底標1,500 元之合會，被告明
    知會首應代得標會員收取會款後，連同自己之會款，交付得
    標會員，卻於96年4 月20日最後1 會，收取會員之會款600,
    000 元後，拒不給付所收取之會款予最後1 會之得標會員即
    原告，並與其於96年3 月20日所召集之上開合會，一併宣告
    倒會，合計造成原告受有計620,000 元之損害，爰依合會之
    法律關係，訴請被告給付原告前開應得之會款，及自96年4
    月23日起至清償日止，按年息5 ％計算之法定遲延利息等語
    ，並聲明如主文第1 項所示。
二、被告則以：願意返還原告上開會款，且對於原告所請求之會
    款金額及遲延利息不予爭執等語，對原告之主張加以認諾。
三、得心證之理由：
    按會員應於每期標會後3 日內交付會款；會首應於前項期限
    內，代得標會員收取會款，連同自己之會款，於期滿之翌日
    前交付得標會員；逾期未收取之會款，會首應代為給付；民
    法第709 條之7 第1 、2 項分別定有明文。次按當事人於言
    詞辯論時為訴訟標的之捨棄或認諾者，應本於其捨棄或認諾
    為該當事人敗訴之判決，民事訴訟法第384 條定有明文。又
    「上訴人既於言詞辯論時為訴訟標的之認諾，法院即應不調
    查被上訴人所主張為訴訟標的之法律關係是否果屬存在，而
    以認諾為該上訴人敗訴之判決基礎。」，最高法院45年台上
    字第31號判例意旨可資參照。查原告前揭主張，業據被告於
    言詞辯論期日當庭表示認諾，揆諸上揭法條規定及判例意旨
    ，本院無庸調查原告據以主張訴訟標的之法律關係是否果屬
    存在，應逕以被告之認諾，准許原告之請求，為被告敗訴之
    判決。
四、本件係依民事訴訟法第427 條第2 項第7 款規定適用簡易程
    序所為被告敗訴之判決，依同法第389 條第1 項第3 款規定
    ，本院應依職權宣告假執行。
五、訴訟費用負擔之依據：民事訴訟法第78條。
中    華    民    國    97    年    9     月    23    日
                  簡易庭法  官  邱光吾
以上正本係照原本作成
如對本判決上訴，須於判決送達後20日內向本院提出上訴狀
                        書記官  葉燕蓉
中    華    民    國    97    年    9     月    23    日


司法院資訊處製作；財團法人民間司法改革基金會備份。
